Minutes et répertoires du notaire Jacques SILVESTRE, 21 juin 1723 - 1er février 1752 (étude VI)
Archives nationales
- Minutes de Jacques SILVESTRE, 21 juin 1723 - mars 1752; MC/ET/VI/652 - MC/ET/VI/718
  - Minutes. 1751, octobre - décembre, octobre - décembre 1751; MC/ET/VI/717
    - Inventaire après décès d'Alexandre Frère., 18 décembre 1751; MC/ET/VI/717
      Nom, qualité: (M.) Frère, Alexandre.
      Profession: maître de musique.
      inventaire après décès; Frère, Alexandre
    - Mainlevée., 19 décembre 1751; MC/ET/VI/717
      Nom, qualité: (Mme ou Mlle) Villeneuve de, Marguerite.
      Domicile: Noiseau-en-Brie.
      Profession: maitre en la cahmbre des comptes.
      Nom, qualité: (Mme ou Mlle) Baudet de Morlet, Angelique.
      Nom, qualité: (M.) Sezille, Nicolas.
    - Cautionnement., 22 décembre 1751; MC/ET/VI/717
      Nom, qualité: (M.) Le Seurre de Chantemerle, Claude Barthelemy.
      Domicile: Neufbrissac ou Neuf-Brisach.
    - Desistement, jouissance., 24 décembre 1751; MC/ET/VI/717
      Nom, qualité: (M.) Marguaine de Rougemont, Louis (bourgeois de Paris).
      Nom, qualité: (Mme ou Mlle) Marjeot, Perrette Madeleine.
      Nom, qualité: (Mme ou Mlle) Marjeot, Marie Madeleine Francoise.
      Nom, qualité: (M.) Gogo, Jacques.
    - Abandon, biens., 28 décembre 1751; MC/ET/VI/717
      Nom, qualité: (Mme ou Mlle) Thioust, Marie Madeleine.
      Domicile: Rosny-Pres-Vincennes.
      Nom, qualité: (M.) Dodin, Pierre.
      Nom, qualité: (M.) Curiau, Charles.
      Nom, qualité: (M.) Dodin, Toussaint.
      Nom, qualité: (M.) Dodin, Denis.
      Profession: doreur argenteur (maître).
    - Rente, titre nouvel., 29 décembre 1751; MC/ET/VI/717
      Nom, qualité: (Mme ou Mlle) Sageret, Genevieve.
      Nom, qualité: (M.) Mau, Francois.
      Nom, qualité: (M.) Moulin, Michel.
      Profession: voiturier par terres.
      Nom, qualité: (M.) Hardy de Juinne, Henri Paul Rene.
      Nom, qualité: (Mme ou Mlle) Tourton, Marie Madeleine.
    - Rente, titre nouvel., 29 décembre 1751; MC/ET/VI/717
      Nom, qualité: (Mme ou Mlle) Moulin, Marie Catherine.
    - Vente, jardin, Troyes., 29 décembre 1751; MC/ET/VI/717
      Nom, qualité: (M.) Camusat, Nicolas.
      Profession: boucher (marchand).
      Nom, qualité: (Mme ou Mlle) Genest, Marguerite.
      Nom, qualité: (Mme ou Mlle) Cligny, Marie Madeleine.
    - Inventaire après décès d'Hugues Legrand., 29 décembre 1751; MC/ET/VI/717
      Nom, qualité: (M.) Legrand, Hugues.
      Profession: garde-bateau (officier).
      inventaire après décès; Legrand, Hugues
    - Quittance., 30 décembre 1751; MC/ET/VI/717
      Nom: (personne morale) Couvent Des Pretres Du Calvaire Du Mont-Valerien.
      Domicile: Mont-Valerien (le)e.
      Nom, qualité: (personne morale) Sainte-Marie (enfants).
      Relations: enfants de l'intervenant 3.
      Nom, qualité: (M.) Sainte-Marie de, Jean Jacques Rene.
    - Rente, constitution., 30 décembre 1751; MC/ET/VI/717
      Nom, qualité: (M.) Vouges de, Augustin Alexandre.
      Nom, qualité: (Mme ou Mlle) Herve, Jeanne Agnes.
    - Testament, depot., 31 décembre 1751; MC/ET/VI/717
      Nom, qualité: (Mme ou Mlle) Herbinot de Jansy, Jeanne.
  - Minutes. 1752, janvier - mars, janvier - mars 1752; MC/ET/VI/718
    1752, janvier à 1 février: actes passés par-devant Jacques Silvestre.
    1752, 2 février à mars: actes passés par-devant Abraham-Jacques Silvestre.
- Répertoire(s) de Jacques SILVESTRE, 21 juin 1723 - 1er février 1752; MC/RE/VI/13
  - Répertoire. 1723, 21 juin - 1752, 1er février, 21 juin 1723 - 1er février 1752; MC/RE/VI/13
    Informations concernant le classement et la cotation:
    Le niveau inférieur de description, quand il existe, correspond aux mentions d'actes contenues dans le répertoire. Parmi celles-ci, certaines peuvent y être décrites, de manière plus ou moins détaillée. Pour consulter l'acte proprement dit, il convient de rechercher la cote au niveau des articles (registre ou liasse) des minutes du notaire (cote de type 'MC/ET').
    - Dépôt de certificat de vie de Jair Sacerdoti, juif., 20 juillet 1727
      Informations concernant le classement et la cotation du document:
      Attention: la cote de répertoire (de type 'MC/RE') ne permet pas de consulter la minute de l'acte. ll convient de rechercher la cote de la minute (de type 'MC/ET') au niveau des articles (registre ou liasse) de minutes du notaire.
      L'accès aux images numérisées des pages du répertoire se fait au niveau de description supérieur (' Répertoire du notaire '), rubrique ' Consulter les archives numérisées associées'.
      notoriété; dépôt de pièces; Sacerdoti, Jair
    - Dépôt de certificat de vie de Rica Sacerdoti, fille du banquier., 9 août 1727
      notoriété; dépôt de pièces; Sacerdoti, Rica; banquier
    - Dépôt de certificats de vie de Joseph Azariel Sacerdoti, et autres., 17 septembre 1727
      notoriété; dépôt de pièces; Sacerdoti, Joseph Azariel
    - Dépôt de certificats de vie de Abraham Sacerdoti et de Simon Sacerdoti., 11 mars 1728
      notoriété; dépôt de pièces; Sacerdoti, Abraham; Sacerdoti, Simon
    - Dépôt de certificats de vie de Moyse Sacerdoti, et de Rachel Levi Del Banco., 16 mars 1728
      notoriété; dépôt de pièces; Levi del Banco, Rachel; Sacerdoti, Moïse
    - Dépôt de certificat de vie de Sara Levi Del Banco, et de Ricca Sacerdoti., 18 mai 1728
      notoriété; dépôt de pièces; Levi del Banco, Sara; Sacerdoti, Rica
    - Dépôt de procuration par Salvador Moreno, juif, à Pierre Robert., 5 décembre 1728
      dépôt de pièces; procuration; Moreno, Salvador; Robert, Pierre
    - Constitution par Germain Boffrand à François Dusault., 20 mars 1731
      constitution de rente; Boffrand, Germain (1667-1754); Dusault, François
    - Transport d'intérêt par Germain Boffrand à Augustin Bonnardy., 22 juin 1731
      cession; Boffrand, Germain (1667-1754); Bonnardy, Augustin
    - Dépôt de procuration de la marquise de Scoraille., 14 janvier 1733
      dépôt de pièces; procuration; Scoraille (Mme de)
    - Dépôt de pièces pour la succession du juif Sacerdoty., 21 mars 1739
      dépôt de pièces; Sacerdoti (M.)
    - Dépôt de pièces par la veuve Salomon Sacerdoty., 17 juin 1739
      dépôt de pièces; Sacerdoti, Salomon